臺灣嘉義地方法院刑事判決
111年度訴字第526號
公  訴  人  臺灣嘉義地方檢察署檢察官
被      告  莊蟬合





上列被告因加重詐欺案件，經檢察官提起公訴（111年度偵字第9
483號），被告於準備程序中就被訴事實為有罪之陳述，經合議
庭裁定進行簡式審判程序，本院判決如下：
    主  文
乙○○以網際網路對公眾散布而犯詐欺罪，處有期徒刑肆年。
犯罪所得新臺幣622萬4580元沒收，於全部或一部不能沒收或不
宜執行沒收時，追徵其價額。
    犯 罪 事 實
乙○○自民國103年間起，即多次透過網際網路以販售嬰兒用品為
由詐取財物，其對外誆稱可以低於市價的價格出售預購商品，惟
需有較長的到貨時間等手法，使買家匯入款項，乙○○則未予出貨
，並將該等貨款挪作他用，嗣經法院判處罪刑確定。詎乙○○自10
9年10月間起，為籌集投資股票的資金，竟故技重施，基於詐欺
取財的故意，於臉書「品媽咪嬰兒用品」社團及LINE某群組等社
群媒體中，以暱稱「凡凡」刊登以低於市價販售尿布、奶瓶、奶
粉、奶嘴、嬰兒餅乾等嬰兒用品之虛偽訊息，如：「奶粉買6罐
送1罐」、「奶粉、尿布第二箱半價」、「買新臺幣(下同)5千元
折價300元」、「買3千元折價150元」，實則無意全部出貨，致
居住於嘉義縣之甲○○瀏覽後陷於錯誤，於上開LINE群組以暱稱「
Huei Yi」向乙○○下標購買尿布、奶粉等嬰兒用品，嗣乙○○接續
其詐欺犯意，向甲○○佯稱如擔任團購主(亦俗稱團媽)，可賺取差
價及享有儲值優惠，如：儲值24萬元，送6萬元(即儲值24萬元可
訂購價值30萬元的商品)，致甲○○誤信為真，擔任團購主，集合
其他群組成員的訂單及價金後，向乙○○下標購買尿布、奶粉等嬰
兒用品，並陸續儲值款項。乙○○則要求其將購買商品之款項及儲
值金額，匯入同居男友王睦鈞(另為不起訴處分)所申辦之華南商
業銀行帳號000-000000000000號帳戶（下稱王睦鈞系爭帳戶）內
，自110年2月24日起至110年9月12日止，甲○○依指示陸續匯款共
計784萬7,326元至王睦鈞系爭帳戶內。期間，乙○○僅少部分出貨
，其餘則以受春節、疫情影響，致出貨時間延遲等藉口，拖延出
貨時間，同時取得買家信任。嗣乙○○因前所犯詐欺案件未到案執
行被通緝，於110年9月17日遭警方逮捕，甲○○無法聯繫上乙○○，
查覺有異，始知受騙，迄今仍有高達553萬2122元的商品未到貨
，另有69萬2458元的儲值金額未退還。
    理  由
一、認定有罪的證據：
　　上開事實，業據被告乙○○於本院審理中坦承不諱，並有告訴
    人甲○○於偵查中、本院準備程序及審理程序之指述可證。此
    外，並有王睦鈞系爭帳戶交易明細、告訴人中國信託銀行帳
    戶交易明細、告訴人提供與被告間的LINE對話紀錄截圖及LI
    NE群組對話紀錄截圖照片、告訴人整理的未交貨明細、客戶
    匯款明細等為證，堪認被告的自白與事實相符，而可採信。
    本件事證明確，被告犯行已可認定，應依法論科。
二、論罪：
　　核被告所為，係犯刑法第339條之4第1項第3款之以網際網路
    對公眾散布而犯加重詐欺罪。被告基於單一犯意，於犯罪事
    實所載時間、地點，密接對告訴人施用詐術以詐取財物之行
    為，均侵害同一法益，各行為的獨立性極為薄弱，依一般社
    會健全觀念，應視為數個舉動之接續施行，核為包括之一行
    為予以評價較為適當，應論以接續犯一罪。
三、量刑：
    被告自103年起即反覆以相同的手法在網路上販賣嬰兒用品
    詐取廣大買家的金錢，且遭法院判刑確定，應執行有期徒刑
    12年等情，有臺灣橋頭地方法院105年審訴字第1787號判決
    、臺灣高等法院高雄分院107年度原上訴字第41號判決及臺
    灣高等法院被告前案紀錄表在卷可憑，竟不知悔改，為籌集
    投資股票的資金，於本案再以同一詐騙手法於網路上販賣嬰
    兒用品詐取財物，手段惡劣，動機亦不值得同情，本案詐得
    告訴人經手的553萬2122元貨款，及告訴人儲值的69萬2458
    元款項，共計622萬4580元，金額甚高，告訴人亦因此遭受
    下游買家騷擾、人身攻擊且訴訟纏身，從而請求從重量刑的
    意見；被告犯後雖於本院審理中坦承犯行，但迄未賠償告訴
    人的損失，及自承高中肄業的智識程度，離婚，共有5個小
    孩，前4個小孩均由各自的生父照顧，今年出生的小孩目前
    由其在監所內照顧之家庭狀況及其他一切情狀，量處如主文
    所示之刑。
四、沒收：
    被告詐取告訴人經手的553萬2122元貨款，及告訴人儲值的6
    9萬2458元款項，共計622萬4580元，為其本案的犯罪所得，
    爰依刑法第38條之1第1、3項的規定，宣告沒收，於全部或
    一部不能沒收或不宜執行沒收時，追徵其價額。
據上論斷，應依刑事訴訟法第299條第1項前段、第273條之1第1
項，判決如主文。
本案經檢察官陳美君提起公訴，檢察官黃銘瑩到庭執行職務
中　　華　　民　　國　　111 　年　　10　　月　　27　　日
                  刑事第七庭    法　官　蘇姵文
以上正本證明與原本無異。
如不服本判決應於收受判決後20日內向本院提出上訴書狀，並應
敘述具體理由；其未敘述上訴理由者，應於上訴期間屆滿後20日
內向本院補提理由書（均須按他造當事人之人數附繕本）「切勿
逕送上級法院」。告訴人或被害人如對於本判決不服者，應具備
理由請求檢察官上訴，其上訴期間之計算係以檢察官收受判決正
本之日期為準。　　　　　　　　　
中　　華　　民　　國　　111 　年　　10　　月　　27　　日
                                書記官　張菀純
附錄論罪法條：
中華民國刑法第339條之4
犯第339條詐欺罪而有下列情形之一者，處1年以上7年以下有期
徒刑，得併科1百萬元以下罰金：
一、冒用政府機關或公務員名義犯之。
二、三人以上共同犯之。
三、以廣播電視、電子通訊、網際網路或其他媒體等傳播工具，
    對公眾散布而犯之。
前項之未遂犯罰之。